臺灣臺北地方法院交通事件裁定　　　　　　　　　　九十三年度交聲字第八九四號
　　異議人即
　　受處分人　甲○○
右列受處分人因違反道路交通管理處罰條例案件，對於臺北市交通事件裁決所於中華
民國九十三年八月十二日所為之北市裁三字第裁二二－一Ａ0000000號裁決，
聲明異議，本院裁定如左：
    主  文
原處分撤銷。
甲○○汽車駕駛人，在禁止臨時停車處所停車，處罰鍰新臺幣玖佰元。
    理  由
一、按違反道路交通管理事件，行為人認為舉發之事實與違規情形相符者，得於接獲
    通知單後，親自或委託他人持該通知單，不經裁決自動向指定之處所，逕依裁罰
    標準執行並繳納罰鍰結案；又依違反道路交通管理事件統一裁罰基準及處理細則
    第四十八條第一項辦理繳納罰鍰結案後逾二十日，不得再提出異議，上開處理細
    則第四十八條第一項及第五十八條第二項分別定有明文。查本件異議人即受處分
    人甲○○所涉上開違反道路交通管理處罰條例第五十六條第一項規定之案件，經
    臺北市政府交通局以北市交停字第一Ａ0000000號舉發違反道路交通管理
    事件通知單掣單舉發後，受處分人業於應到案日期民國九十三年八月十一日前之
    九十三年八月五日繳納罰鍰結案，此有臺北市交通事件裁決所九十三年九月一日
    北市裁四字第０九三四０二００二００號函附卷足憑，是受處分人本得於繳納罰
    鍰結案後二十日即九十三年八月二十五日（星期三）前聲明異議，然原處分機關
    於九十三年八月二十五日適逢颱風來襲而停止上班，是本件受處分人雖迄至九十
    三年八月二十六日即逾一日始向原處分機關提出本件聲明異議狀，此有蓋有原處
    分機關上開收文日期之本件聲明異議狀存卷可稽，亦難認受處分人之異議權業已
    喪失，合先敘明。
二、按設有禁止臨時停車標誌、標線處所及交岔路口十公尺內不得臨時停車；又停車
    時應依車輛順行方向緊靠道路右側，其右側前後輪胎外側距離緣石或路面邊緣不
    得逾四十公分；而禁止臨時停車處所不得停車，道路交通安全規則第一百十一條
    第一項第一款、第三款、第一百十二條第一項第一款及第二項定有明文。而汽車
    駕駛人在禁止臨時停車處所停車或停車不緊靠道路右側者，處新臺幣（下同）六
    百元以上一千二百元以下罰鍰，道路交通管理處罰條例第五十六條第一項第一款
    及第六款亦有明文。次按，汽車駕駛人有違規停車而駕駛人不在場之情形，當場
    不能掣單舉發者，得對汽車所有人逕行舉發之；逕行舉發違反道路交通管理事件
    ，經汽車所有人依通知單之應到案日期前到案，並告知違規駕駛人姓名、
    統一編號及住址者，處罰機關應即另行通知違規駕駛人到案依法處理；逾應到案
    日期或雖於期限內申訴，惟未告知實際駕駛人，處罰機關應依道路交通管理處罰
    條例第八十五條第三項規定處罰該汽車所有人，道路交通管理處罰條例第七之二
    條及違反道路交通管理事件統一裁罰基準及處理細則第二十四條分別定有明文。
    是受處分人所有之小型車如係在交岔路口十公尺內違規停車或不緊靠道路右側停
    車而為警舉發，於舉發通知單上所載之應到案日期前到案聽候裁決，經處罰機關
    調查後仍認定其有上開違規停車行為者，依違反道路交通管理事件統一裁罰基準
    及處理細則第四十四條第一項及違反道路交通管理事件統一裁罰基準表（以下稱
    基準表）之規定，應對該受處分人處以九百元之罰鍰。
三、本件異議人即受處分人甲○○所有之車號為六Ｃ－三一一七號自用小客車，於九
    十三年七月六日八時二十五分許，未緊靠道路右側停放在臺北市信義區○○○路
    ○段四二三巷二五號前之位於交岔路口十公尺內之禁止臨時停車路段之道路上，
    因駕駛人不在場，而由臺北市停車管理處交通助理員黃偉仲以拍照之方式採證，
    並以受處分人有前揭違反道路交通管理處罰條例第五十六條第一項第六款規定之
    行為掣單舉發，嗣將前開舉發通知單送達於受處分人，受處分人雖於舉發通知單
    所載應到案日期（即九十三年八月十一日）前向原處分機關提出申訴，並告以受
    處分人即為實際之汽車駕駛人，案經原處分機關即臺北市交通事件裁決所函請舉
    發單位即臺北市停車管理處調查，因認受處分人所有之上開車輛確有前開違規行
    為，原處分機關乃以「不緊靠道路右側停車（按應為在禁止臨時停車處所停車，
    詳如後述）」之違規事實，並依道路交通管理處罰條例第五十六條第一項第六款
    、違反道路交通管理事件統一裁罰基準及處理細則第四十四條第一項及基準表之
    規定，於九十三年八月十二日裁處受處分人罰鍰九百元等事實，此有臺北市政府
    交通局舉發違反道路交通管理事件通知單通知聯（北市交停字第一Ａ00000
    00號）、臺北市停車管理處九十三年七月二十九日北市停四字第０九三三五六
    一八九００號函、現場採證照片、交通事件申訴書及臺北市交通事件裁決所違反
    道路交通管理事件之北市裁三字第裁二二－一Ａ0000000號裁決書等影本
    在卷可稽。
四、又受處分人所提出之聲明異議狀所載異議意旨固不否認其所有之上開車輛於前開
    時間停放於前揭處所之事實，惟矢口否認有何違反道路交通管理處罰條例規定之
    行為，辯稱：該停放地點並未妨礙交通，且有一路燈基座而無法緊靠路邊云云。
    經查：受處分人於前述時地未在其所停放之上開車輛上而將該車輛違規停放於臺
    北市信義區○○○路○段四二三巷二五號前等事實，業據受處分人於聲明異議狀
    內自承在卷，並有前開現場採證照片一張在卷可參；而依卷附之採證照片觀之，
    上開車輛之停放位置雖有一路燈基座而無法緊靠路邊，然前開停放處所係位於交
    岔路口十公尺內劃設有紅色實線表示禁止臨時停車路段，亦有卷附之採證照片可
    資參照，足見受處分人所有之前開車輛應係停放於前述交岔路口十公尺內之地點
    無訛。至受處分人所稱前開地點無法緊靠路邊停車，雖非無據，然其所有之前開
    車輛既係停放於前述禁止臨時停車處所，自屬違規停車之行為，而無解於其所負
    之違規責任。是受處分人上開所辯，顯不足採信。本件事證明確，受處分人在禁
    止臨時停車處所停車之違規行為，堪以認定。
五、綜上所述，原處分機關依道路交通管理處罰條例第五十六條第一項第六款、違反
    道路交通管理事件統一裁罰基準及處理細則第四十四條第一項及前揭基準表之規
    定裁處受處分人罰鍰九百元，固非無見，然受處分人所有之上開車輛於前揭時間
    係停放於前述位於交岔路口十公尺內之禁止臨時停車路段道路，應屬違反道路交
    通管理處罰條例第五十六條第一項第一款之規定，是原處分機關就受處分人前開
    違規行為，誤以不緊靠道路右側停車為由而依道路交通管理處罰條例第五十六條
    第一項第六款、違反道路交通管理事件統一裁罰基準及處理細則第四十四條第一
    項及前揭基準表之規定裁處受處分人罰鍰九百元，自有未洽。又受處分人聲明異
    議意旨否認有何不緊靠道路右側停車之違規行為，為有理由，然原處分既有前揭
    可議之處，自屬無可維持，應由本院予以撤銷改判，並另就前揭違規行為，依道
    路交通管理處罰條例第五十六條第一項第一款、違反道路交通管理事件統一裁罰
    基準及處理細則第四十四條第一項及前揭基準表之規定，裁處如主文第二項所示
    之處分。
據上論斷，應依道路交通案件處理辦法第二十條前段，裁定如主文。
中      華      民      國     九十三     年    九    月      三十      日
                                      臺灣臺北地方法院交通法庭
                                          法  官  黃雅君
右正本證明與原本無異。
如不服本裁定，應於裁定送達後五日內向本院提出抗告狀。
                                          書記官  陳麗津
中　　　華　　　民　　　國　　九十三　　年　　　十　　　月　　　五　　　日
